【裁判字號】    89,易,1089
【裁判日期】    890505
【裁判案由】    違反就業服務法
【裁判全文】
臺灣臺南地方法院刑事判決                        八十九年度易字第一八九號
    公  訴  人  臺灣台南地方法院檢察署檢察官
    被      告  甲○○
                乙○○
右列被告因違反就業服務法案件，經檢察官提起公訴（八十九年度偵字第二七八七號
），本院判決如左：
   主    文
甲○○違反雇主不得以本人名義聘僱外國人為他人工作之規定，其聘僱人數為一人，
處罰金新台幣伍萬元，如易服勞役，以銀元參佰元即新台幣玖佰元折算壹日。
乙○○違反雇主未經許可不得聘僱他人所申請聘僱之外國人之規定，其聘僱人數為一
人，處罰金新台幣伍萬元，如易服勞役，以銀元參佰元即新台幣玖佰元折算壹日。
    事    實
一、甲○○於民國八十七年四月二十二日以監護工名義，申請聘僱印尼籍之外國女子
    YAKUK HERMINTAYU至基隆市安樂區○○○街二巷十三號住處照顧其母親，後因其
    母親去世，甲○○乃於八十八年十一月三十日，未經主管機關許可，將其所申請
    聘僱之印尼籍外國女子YAKUK HERMINTAYU交由乙○○帶至台南市○○路○段一八
    五號十樓之四住處，由乙○○以每月新台幣（下同）一萬六千元之代價僱用該印
    尼籍外國女子YAKUK HERMINTAYU在乙○○前揭住處照顧乙○○之小孩。嗣於八十
    九年二月二十八日上午九時許，在乙○○前揭台南市○○路○段一八五號十樓之
    四住處為警查獲。
二、案經台南市警察局第二分局報請台灣台南地方法院檢察署檢察官偵查起訴。
    理    由
一、訊據被告甲○○、乙○○二人均矢口否認有何前揭違反就業服務法之犯行，二人
    均辯稱印尼籍外國女子YAKUK HERMINTAYU只是到台南玩，順便幫乙○○照顧小孩
    ，印尼籍外國女子YAKUK HERMINTAYU的薪資均是甲○○匯給乙○○再交予印尼籍
    外國女子YAKUK HERMINTAYU的云云。經查，右揭犯罪事實，業據被告乙○○在警
    訊中坦承不諱，核與證人即印尼籍外國女子YAKUK HERMINTAYU在警訊中所述情節
    相符。被告乙○○雖提出二萬元之匯款單影本一紙以證明印尼籍外國女子 YAKUK
    HERMINTAYU之薪資均係由被告甲○○所支付云云。惟查，乙○○所提出之匯款單
    並非由被告甲○○匯直接匯予被告乙○○之單據，何況，印尼籍外國女子 YAKUK
    HERMINTAYU至台南已長遠三個月之久，甲○○只匯二萬元予乙○○，顯然不足支
    付印尼籍外國女子YAKUK HERMINTAYU每個月一萬六千元之薪資。復查，印尼籍外
    國女子YAKUK HERMINTAYU如確係僅至被告乙○○住處遊玩，何以至被查獲止，已
    在被告乙○○住處長達三個月之久，且被告乙○○又供給食宿？何況，一般人聘
    僱外國人，目的即在要外國人服勞務，被告二人竟無庸該印尼籍外國女子 YAKUK
    HERMINTAYU服勞務而平白支付長達三個月之薪資並供食宿？顯然不合常情。是被
    告甲○○、乙○○二人之所辯，顯均係事後畏罪卸責之詞，不足採信。本件事證
    明確，被告甲○○、乙○○二人之犯行，均堪認定。
二、查被告甲○○所為係違反就業服務法第五十三條第二款雇主不得以本人名義聘僱
    外國人為他人工作之規定，而被告乙○○所為係違反就業服務法第五十三條第三
    款雇主未經許可聘僱或留用他人所申請聘僱之外國人之規定，核被告甲○○、乙
    ○○二人之所為，均係犯就業服務法第五十八條第一項之罪。爰分別審酌被告犯
    罪之動機、目的、手段、所生危害、所得利益等一切情狀，各量處如主文所示之
    刑，並均諭知罰金易服勞役之折算標準，以資懲儆。
三、據上論斷，應依刑事訴訟法第二百九十九條第一項前段，就業服務法第五十八條
    第一項、第五十三條第二款、第三款，刑法第十一條前段、第四十二條第二項，
    罰金罰鍰提高標準條例第二條，判決如主文。
中      華      民      國    八  十  九    年    五    月    十  九    日
                                    臺灣臺南地方法院刑事第一庭
                                        法  官
右正本證明與原本無異。
如不服本判決，應於判決送達後十日內，向本院提出上訴狀。
中      華      民      國    八  十  九    年    五    月    十  九    日
                                        書記官
附錄本案論罪科刑法條全文。
就業服務法第五十三條第二款、第三款：
  雇主不得有左列行為：
    二、以本人名義聘僱外國人為他人工作。
    三、未經許可聘僱或留用他人所申請聘僱之外國人。
就業服務法第五十八條第一：
  違反第五十三條第一款、第二款或第三款規定，其聘僱或留用人數為一人者，處六
  月以下有期徒刑、拘役或科或併科新台幣九萬元以下罰金；其聘僱或留用人數為二
  人以上者，處三年以下有期徒刑、拘役或科或併科新台幣三十萬元以下罰金。


司法院資訊處製作；財團法人民間司法改革基金會備份。
